【裁判字號】    98,訴,2811
【裁判日期】    980827
【裁判案由】    毒品危害防制條例
【裁判全文】
臺灣板橋地方法院刑事判決              98年度訴字第2811號
公  訴  人  臺灣板橋地方法院檢察署檢察官
被      告  甲○○
                    （現寄押於臺灣臺北監獄臺北分監）
上列被告因違反毒品危害防制條例案件，經檢察官提起公訴（98
年度毒偵字第3944號），被告於本院準備程序進行中就被訴事實
為有罪之陳述，經本院合議庭裁定由受命法官獨任進行簡式審判
程序，判決如下：
    主  文
甲○○施用第一級毒品，累犯，處有期徒刑拾月。扣案之海洛因
（合計淨重拾肆點壹零公克）、甲基安非他命（驗餘淨重肆點伍
貳伍捌公克），沒收銷燬之；扣案包裝上開海洛因之外包裝袋肆
個、包裝上開甲基安非他命之外包裝袋貳個、注射針筒拾支、分
裝勺參支，均沒收之。
    事  實
一、甲○○前因違反肅清煙毒條例案件，經臺灣高等法院以83年
    度上訴字第4555號判處有期徒刑3 年2 月確定，又因違反肅
    清煙毒條例等案件，經臺灣臺北地方法院以84年度訴字第
    557 號判處有期徒刑4 年、8 月，應執行有期徒刑4 年4 月
    ，並經臺灣高等法院以84年度上訴字第4746號判決駁回上訴
    確定，上開二罪接續執行後，於民國87年8 月7 日假釋出監
    ，嗣經撤銷假釋，應執行殘刑有期徒刑3 年8 月1 日；又因
    違反槍砲彈藥刀械管制條例案件，經臺灣高等法院以90年度
    上訴字第1309號判處有期徒刑1 年2 月確定，與上開殘刑有
    期徒刑3 年8 月1 日接續執行後，於94年3 月8 日執行完畢
    。又因施用毒品案件，經臺灣臺北地方法院以94年度毒聲字
    第936 號裁定送觀察、勒戒後，認有繼續施用毒品之傾向，
    再經同院以95年度毒聲字第100 號裁定令入戒治處所施以強
    制戒治，經執行6 個月以上，認無繼續強制戒治之必要，於
    95年11月28日執行完畢釋放出所，並由臺灣臺北地方法院檢
    察署檢察官以95年度戒毒偵字第167 號為不起訴處分確定。
    詎猶不思悛悔，復基於施用第一、二級毒品海洛因及甲基安
    非他命之犯意，於98年5 月26日下午3 時許，在臺北縣板橋
    市○○街107 號之3 ，以將第一級毒品海洛因及第二級毒品
    甲基安非他命混合摻入水中用針筒施打之方式，施用第一級
    毒品海洛因及第二級毒品甲基安非他命1 次。嗣於同年月27
    日凌晨1 時許，在上址為警查獲，並扣得甲○○所有之海洛
    因4 包（合計淨重14.10 公克）、甲基安非他命2 包（驗前
    淨重4.5260公克，取樣0.0002公克，驗餘淨重4.5258公克）
    、注射針筒10支、分裝勺3 支，經甲○○同意採尿送驗後，
    呈鴉片類及安非他命類陽性反應，始查悉上情。
二、案經臺北縣政府警察局蘆洲分局報請臺灣板橋地方法院檢察
    署檢察官偵查起訴。本院於準備程序進行中，被告就被訴事
    實為有罪之陳述，經告知被告簡式審判程序之旨，並聽取當
    事人之意見後，裁定進行簡式審判程序。
    理  由
一、上揭犯罪事實，業經被告甲○○於本院準備程序及審理中坦
    承不諱，並有海洛因4 包、甲基安非他命2 包、注射針筒10
    支、分裝勺3 支扣案可資佐證，而被告經警於98年5 月27日
    採集其尿液檢體送驗結果，呈鴉片類及安非他命類陽性反應
    一情，亦有臺北縣政府警察局蘆洲分局偵辦毒品案件尿液代
    號對照表、臺灣檢驗科技股份有限公司98年6 月10日報告編
    號UL/2009/60014 號濫用藥物檢驗報告各1 紙附卷可參，另
    扣案之白色粉末4 包經送鑑定結果，合計淨重14.10 公克，
    檢出第一級毒品海洛因成分，扣案之白色透明結晶2 包經送
    鑑定結果，驗前淨重4.5260公克，取樣0.0002公克，驗餘淨
    重4.5258公克，檢出第二級毒品甲基安非他命成分，亦有法
    務部調查局濫用藥物實驗室98年6 月25日調科壹字第098230
    18330 號鑑定書、交通部民用航空局航空醫務中心98年6 月
    30日航藥鑑字第0983192 號毒品鑑定書各1 份在卷可佐，足
    認被告之自白與事實相符，洵堪採為認定事實之依據。事證
    明確，被告犯行已堪認定。此外，被告前因施用毒品案件，
    經臺灣臺北地方法院以94年度毒聲字第936 號裁定送觀察、
    勒戒後，認有繼續施用毒品之傾向，再經同院以95年度毒聲
    字第100 號裁定令入戒治處所施以強制戒治，經執行6 個月
    以上，認無繼續強制戒治之必要，於95年11月28日執行完畢
    釋放出所，並由臺灣臺北地方法院檢察署檢察官以95年度戒
    毒偵字第167 號為不起訴處分確定等情，復有臺灣高等法院
    被告前案紀錄表1 份在卷可考，被告於上開強制戒治執行完
    畢釋放後，5 年內再犯本件施用毒品犯行，均應依法論科。
二、核被告甲○○所為，係犯毒品危害防制條例第10條第1 項之
    施用第一級毒品罪及同條例第10條第2 項之施用第二級毒品
    罪。其施用第一、二級毒品海洛因、甲基安非他命前後持有
    第一、二級毒品海洛因及甲基安非他命之低度行為，應分別
    為施用之高度行為所吸收，均不另論罪。又被告係同時施用
    第一級毒品海洛因與第二級毒品甲基安非他命，其一行為同
    時觸犯毒品危害防制條例第10條第1 項及同條第2 項之罪，
    為想像競合犯，依刑法第55條之規定，應從一重之施用第一
    級毒品罪處斷。又被告有如犯罪事實欄所載之犯罪科刑執行
    情形，此有臺灣高等法院被告前案紀錄表1 份在卷可稽，其
    受有期徒刑之執行完畢後，5 年以內故意再犯本件有期徒刑
    以上之罪，為累犯，應依刑法第47條第1 項之規定加重其刑
    。爰審酌被告前已因施用毒品案件經送觀察、勒戒及強制戒
    治，並經法院判刑在案，有臺灣高等法院被告前案紀錄表可
    佐，仍不能戒除毒癮，未能知所警惕，再次漠視法令禁制而
    犯本罪，顯見其戒除毒癮之意志薄弱，惟念其犯後坦承犯行
    ，且施用毒品所生危害，實以自戕身心健康為主，對於他人
    生命、身體、財產等法益，尚無明顯而重大之實害等一切情
    狀，量處如主文所示之刑，以示懲儆。扣案之海洛因（合計
    淨重14.10 公克）、甲基安非他命（驗餘淨重4.5258公克）
    ，分屬查獲之第一、二級毒品，不問屬於犯人與否，均應依
    毒品危害防制條例第18條第1 項前段之規定併予宣告沒收銷
    燬之；扣案包裝上開海洛因之外包裝袋4 個、包裝上開甲基
    安非他命之外包裝袋2 個、注射針筒10支、分裝勺3 支，係
    被告所有，供本件施用毒品所用或預備之物，業經被告供承
    在卷，爰依刑法第38條第1 項第2 款之規定併予宣告沒收之
    。至扣案之酒精燈1 個、分裝袋300 個，並無積極證據足證
    與本案有涉，自無庸併予宣告沒收或沒收銷燬之，附此敘明
    。
據上論斷，應依刑事訴訟法第273 條之1 第1 項、第299 條第1
項前段，毒品危害防制條例第10條第1 項、第2 項、第18條第1
項前段，刑法第11條、第55條、第47條第1 項、第38條第1 項第
2 款，判決如主文。
本案經檢察官李巧菱到庭執行職務。
中    華    民    國    98    年    8     月    27    日
                      刑事第十二庭  法  官    曾淑娟
上列正本證明與原本無異。
如不服本判決，應於送達後10日內敘明上訴理由，向本院提出上
訴狀，上訴於本院第二審合議庭 (應附繕本) 。其未敘述上訴理
由者，應於上訴期間屆滿後20日內向本院補提理由書「切勿逕送
上級法院」。
                                    書記官    謝雪紅
中    華    民    國    98    年    8     月    27    日
附錄本案論罪科刑法條全文：
毒品危害防制條例第10條
施用第一級毒品者，處6 月以上5 年以下有期徒刑。
施用第二級毒品者，處3 年以下有期徒刑。


司法院資訊處製作；財團法人民間司法改革基金會備份。
